【裁判字號】    98,交易,411
【裁判日期】    981221
【裁判案由】    業務過失傷害
【裁判全文】
臺灣臺北地方法院刑事判決             98年度交易字第411號
公  訴  人  臺灣臺北地方法院檢察署檢察官
被      告  乙○○
上列被告因業務過失傷害案件，經檢察官提起公訴（98年度偵字
第7279號），被告於準備程序中，就起訴事實為有罪之陳述，經
裁定改進行簡式審判程序，判決如下：
    主  文
乙○○從事業務之人，因業務上之過失傷害人，處有期徒刑肆月
，如易科罰金，以新臺幣壹仟元折算壹日。
    事實及理由
一、本件除補充事實為被告乙○○於事發現場委由在場之人以電
    話報明肇事人姓名及肇事地點，請警方前往處理，並接受裁
    判；另補充證據為被告於本院98年12月7日審判程序中之自
    白及台北縣政府警察局道路交通事故談話紀錄表、臺北縣政
    府警察局新店分局道路交通事故肇事人自首情形記錄表外，
    其餘犯罪事實及證據，均引用檢察官起訴書之記載。
二、按轉彎車應讓直行車先行，道路交通安全規則第102條第7款
    定有明文，而依當時天候晴、日間自然光線、路面乾燥無缺
    陷及障礙物、視距良好等情況，並無不能注意之情事，詎被
    告疏未注意上開規定而肇事，其有過失甚明。且告訴人甲○
    ○確因本件車禍受有左膝臏骨粉碎性骨折之傷害，亦經其指
    訴在卷，並有天主教耕莘醫院診斷證明書之記載可憑，被告
    之過失行為與告訴人所受傷害間，具有相當因果關係，亦堪
    認定。是核被告所為係犯刑法第284條第2項前段之業務過失
    傷害罪。又被告於肇事後，在未經有偵查權限之機關或公務
    員發覺前，委請他人以電話報警，並報明肇事人姓名、肇事
    地點，請警方前往處理而接受裁判，有台北縣政府警察局新
    店分局道路交通事故肇事人自首情形紀錄表在卷可參（見偵
    查卷第30頁），核與其於耕莘醫院之談話紀錄相符（見偵查
    卷第5頁），應依刑法第62條之規定，減輕其刑。爰審酌被
    告素行及其過失情節、告訴人所受傷害與被告犯罪後之態度
    等一切情狀，量處如主文所示之刑，並諭知易科罰金之折算
    標準。
據上論斷，應依刑事訴訟法第273條之1第1項、第299條第1項前
段、第310條之2、第454條，刑法第284條第2項後段、第62條前
段、第41條第1項前段，刑法施行法第1條之1，判決如主文。
本案經檢察官李濠松到庭執行職務。
中    華    民    國    98    年    12    月    21    日
                  刑事第十一庭  法  官   劉方慈
以上正本證明與原本無異。
如不服本判決應於收受送達後10日內向本院提出上訴書狀，並應
敘述具體理由；其未敘述上訴理由者，應於上訴期間屆滿後20日
內向本院補提理由書（均須按他造當事人之人數附繕）「切勿逕
送上級法院」。
                                書記官  林妙穗
中    華    民    國    98    年    12    月    21    日
附錄論罪法條：
中華民國刑法第284條
（過失傷害罪）
因過失傷害人者，處 6 月以下有期徒刑、拘役或 5 百元以下罰
金，致重傷者，處 1 年以下有期徒刑、拘役或 5 百元以下罰金
。
從事業務之人，因業務上之過失傷害人者，處 1 年以下有期徒
刑、拘役或 1 千元以下罰金，致重傷者，處 3 年以下有期徒刑
、拘役或 2 千元以下罰金。
臺灣臺北地方法院檢察署檢察官起訴書                 附件
                                      98年度偵字第7279號
    被      告  乙○○  男  30歲（民國○○年○月○○日生）
                        住臺北市文山區○○○路○段232巷1
                          號2樓
                        國民身份證統一編號：Ｚ000000000號
上列被告因業務過失傷害案件，已經偵查終結，認應該提起公訴
，茲將犯罪事實及證據並所犯法條分敘如下：
        犯罪事實
一、乙○○為營業小客車駕駛，係以載客運送為業務之人，於民
    國97年10月18日下午2時40分許，駕駛車牌號碼721─YE號營
    業小客車沿臺北縣新店市○○路○段由南往北方向行駛，行
    經北新路1段與檳榔路口欲右轉彎時，明知轉彎車應禮讓直
    行車先行，而依當時情形，亦無不能注意之情形，竟疏未注
    意，貿然右轉彎，適有張原騎乘車牌號碼691─BDZ號重型機
    車搭載甲○○沿同向行經該處，見狀避剎不及與之發生擦撞
    ，甲○○因而倒地受有左膝髕骨粉碎性骨折之傷害。
二、案經甲○○訴由臺北縣政府警察局新店分局報告偵辦。
        證據並所犯法條
一、證據清單暨待證事實
┌──┬─────────┬──────────────┐
│編號│證據名稱          │待證事實                    │
├──┼─────────┼──────────────┤
│ 1  │被告乙○○之供述  │被告右轉彎時發生車禍之事實。│
├──┼─────────┼──────────────┤
│ 2  │告訴人甲○○之指述│證人騎車搭載告訴人直行，因被│
│    │                  │告在巷口右轉而發生車禍受傷之│
│    │                  │事實。                      │
├──┼─────────┼──────────────┤
│ 3  │證人張原之證述    │被告突然右轉彎以致發生車禍之│
│    │                  │事實。                      │
├──┼─────────┼──────────────┤
│ 4  │道路交通事故現場圖│車禍情形。                  │
│    │、調查報告暨現場照│                            │
│    │片                │                            │
├──┼─────────┼──────────────┤
│ 5  │天主教耕莘醫院乙種│告訴人受有上開傷害之事實。  │
│    │診斷證明書        │                            │
├──┼─────────┼──────────────┤
│ 6  │臺北縣政府警察局道│被告右轉彎未禮讓直行車先行為│
│    │路交通事故初步分析│本案車禍發生原因之事實。    │
│    │研判表            │                            │
└──┴─────────┴──────────────┘
二、核被告所為，係犯刑法第284條第2項業務過失傷害罪嫌。
三、依刑事訴訟法第251條第1項提起公訴。
    此  致
臺灣臺北地方法院
中    華    民    國    98    年     6    月    30    日
                              檢  察  官   趙  雪  瑛
本件正本證明與原本無異
中    華    民    國    98    年    7    月      14     日
                              書  記  官   楊  世  賢
附錄本案所犯法條全文
中華民國刑法第284條
（過失傷害罪）
因過失傷害人者，處6月以下有期徒刑、拘役或5百元以下罰金，
致重傷者，處1年以下有期徒刑、拘役或5百元以下罰金。
從事業務之人，因業務上之過失傷害人者，處1年以下有期徒刑
、拘役或1 千元以下罰金，致重傷者，處 3 年以下有期徒刑、
拘役或2千元以下罰金。

司法院資訊處製作；財團法人民間司法改革基金會備份。
